

Soy un desarrollador entusiasta, responsable y comprometido. Me apasiona la computación, la innovación y la tecnología. Cuento con una experiencia de casi 2 años como desarrollador y administrador de software. Trabajar en diferentes proyectos me ayudó a adaptarme rápidamente a los cambios y madurar en el ambiente laboral.

CONTACTO

A https://lualroal.github.io/

3126512370

🔀 alejorodryguez@gmail.com

O Bogota, Colombia

HABILIDADES

Office

Linux

Ethical Hacking

Video Edición

Git / GitHub

Python

IDIOMAS

Ingles

ALEJANDRO RODRIGUEZ

DESARROLLADOR DE SOFTWARE

PERFIL TÉCNICO

Formación técnica en desarrollo y administración de software, con experiencia en:

- Front-End: Html, Css, Mockups y Wireframe.
- Lenguajes de programación: Python, Java, JavaScript y C#.
- Bases de datos: SQL Server, MySQL, MariaDB y Microsoft Access.
- Gestores de contenido: WordPress, Joomla.
- Cloud Computing: Azure y AWS.
- Pruebas De Penetración De Aplicaciones Web con Kali Linux
- Capaz de leer e interpretar diagramas UML
- Mantenimiento preventivo y correctivo de equipos de computo
- Instalación, personalización y soporte de sistemas operativos Linux y Windows

EXPERIENCIA LABORAL

2022- Actual Garnica INC.

Administrador Azure

- Administración de maquinas virtuales alojadas en Azure.
- Administración de servicios y recursos Azure.
- Backups y almacenamiento de Bases de datos.
- Pruebas de penetración en aplicaciones web (PenTesting)

2020- 2021 Netvolution S.A.S

Auxiliar Técnico en Sistemas

- Apoyo en pruebas funcionales de software
- Realización de Mockups y wireframe con herramienta Figma,
 Balsamiq y Justinmind
- Desarrollo y mantenimiento de páginas web HTML, CSS Y JavaScript (Responsivas)
- Manejo de herramientas de software como Visual Studio Code, Notepad ++, Clientes de bases de datos DBaver, XAMPP server.
- Asistencia en administración de servidores Linux Ubuntu
- Asistencia en despliegue de aplicaciones en AWS y
- Instalación de CCTV
- Edición de videos con herramientas opensourse como OBS Y Kdenlive.

CURSOS REALIZADOS

Cloud Computing con Azure

Seguridad Informática

Desarrollo Front-End

Fundamentos de Ciberseguridad

Desarrollo Web

Git y GitHub

Administración de Servidores Linux

Seguridad Informática

para Empresas

EDUCACIÓN

2022- Actual ATI Academia

ISO 27001

• Curso para la certificación internacional en la norma ISO 27001

2021- 2021 Universidad el Bosque y MINTIC

DIPLOMADOS

- Desarrollo de Software.
- Desarrollo de Aplicaciones Web.

2020- 2020 Fundación Carlos Slim

TÉCNICO

• Técnico en instalación y reparación de equipos de computo